---
title: "Associados"
type: "associados"
output: md_document
toc: true
---

Desde 2018, a ABJ oferece uma modalidade de associação simples, permitindo a participação de pessoas interessadas em conhecer a jurimetria mais de perto. Como contrapartida pela contribução, A ABJ oferece uma série de benefícios ao associado.

**Público-alvo**: Estudantes, profissionais e empresas com interesse em desenvolver pesquisas que utilizam jurimetria. Diferente de uma consultoria, a ABJ oferece orientação, bases de dados e troca de informações e experiências.

Como associado, você pode apoiar o trabalho da ABJ e obter acesso exclusivo a bases de dados, fórums, eventos e pesquisas em estágio de desenvolvimento. Além disso, oferecemos assinaturas de jornais e descontos em cursos e eventos.

Abaixo, listamos os principais benefícios para associados. Todos os benefícios podem ser acessados a qualquer momento na nossa exclusiva [**área do associado**](https://abjur.shinyapps.io/associados).

<div id="contact">

<!--linha 1-->
<div class="row contact-info">

<div class="col-md-4">
<div>
<i class="fas fa-database"></i>
<h3>Bases de dados</h3>
<p>Bases de dados exclusivas para associados, como listas de processos judiciais, jurisprudência e bases do CNJ.</p>
</div>
</div>

<div class="col-md-4">
<div>
<i class="fas fa-comment-dots"></i>
<h3>Atendimento e auxílio</h3>
<p>Atendimento consultivo para discutir os caminhos na elaboração de pesquisas e auxílio em levantamentos simples.</p>
</div>
</div>

<div class="col-md-4">
<div>
<i class="fas fa-coffee"></i>
<h3>Café</h3>
<p>Acesso exclusivo ao café jurimétrico, nosso evento online que traz novidades sobre o universo da jurimetria.</p>
</div>
</div>

</div>

<br/>

<!--linha 2-->
<div class="row contact-info">

<div class="col-md-4">
<div>
<i class="fab fa-discourse"></i>
<h3>Fórum</h3>
<p>Acesso a materiais exclusivos do <a href="https://forum.abj.org.br" target="_blank">fórum da ABJ</a>, envolvendo questões técnicas ou detalhamentos de pesquisas.</p>
</div>
</div>

<div class="col-md-4">
<div>
<i class="fas fa-flask"></i>
<h3>Blog</h3>
<p>Possibilidade de publicar textos no <a href="https://lab.abj.org.br" target="_blank">Laboratório de Jurimetria</a>, o blog acadêmico da ABJ.</p>

</div>
</div>

<div class="col-md-4">
<div>
<i class="fas fa-percent"></i>
<h3>Descontos</h3>
<p>Descontos em cursos e eventos parceiros da ABJ.</p>
</div>
</div>

</div>

<br/>
<!--linha 3-->

<div class="row contact-info">

<div class="col-md-4">
<div>
<i class="fas fa-newspaper"></i>
<h3>Assinatura</h3>
<p>Assinatura para acesso aos conteúdos do jornal parceiro Jota.</p>
</div>
</div>

<div class="col-md-4">
<div>
<i class="fas fa-chart-area"></i>
<h3>Dashboard</h3>
<p>Acesso ao dashboard interativo da ABJ, baseado nos dados da consulta de Jurisprudência do TJSP.</p>
</div>
</div>

<div class="col-md-4">
<div>
<i class="fas fa-question"></i>
<h3>Mais</h3>
<p><a href="/contato">Entre em contato</a> com nossa equipe para avaliar se podemos atender às suas necessidades.</p>
</div>
</div>

</div>

<!--fim da linha-->
</div>

<!--botoes de associados --->

<header class="section-header">
<h1>Associe-se!</h1>
</header>


Estamos atualizando nosso site e nossa plataforma de associação. Em breve abriremos os links para registro. Se precisar, <a href="/contato">entre em contato</a> com nossa equipe.

<div class="row associe-se">

<div class="col-md-6">
<a href="https://app.glueup.com/membership/5705/apply/" target="_blank"><div>
<i class="fas fa-user-tie"></i>
<h4>Pessoa física</h4>
<h4>Plano anual: R$ 889 / ano</h4>
<p>Destinado a profissionais interessados na jurimetria</p>
<p style="font-size:14px;"><a href="https://app.glueup.com/membership/5641/apply/" target="_blank">Plano mensal</a></p>
</div></a>


</div>
<div class="col-md-6">
<a href="https://app.glueup.com/membership/5706/apply/" target="_blank"><div>
<i class="fas fa-graduation-cap"></i>
<h4>Estudantes</h3>
<h4>Plano anual: R$ 444 / ano</h3>
<p>Destinado a estudantes e professores</p>
<p style="font-size:14px;"><a href="https://app.glueup.com/membership/5704/apply/" target="_blank">Plano mensal</a></p>
</div></a>
</div>
</div>

<div class="row associe-se">

<div class="col-md-6">
<a href="https://app.glueup.com/membership/5708/apply/" target="_blank"><div>
<i class="fas fa-building"></i>
<h4>Empresa</h4>
<h4>Plano anual: R$ 5.988 / ano</h4>
<p>Destinado a empresas públicas ou privadas e escritórios de advocacia interessados em apoiar a ABJ</p>
<p style="font-size:14px;"><a href="https://app.glueup.com/membership/5707/apply/" target="_blank">Plano mensal</a></p>
</div></a>
</div>
<div class="col-md-6">
<a href="https://app.glueup.com/membership/5878/apply/" target="_blank"><div>
<i class="fas fa-home"></i>
<h4>Legaltech / Lawtech</h4>
<h4>Plano anual: R$ 2.994 / ano</h4>
<p>Destinado a startups que desejam empreender no ramo da jurimetria</p>
<p style="font-size:14px;"><a href="https://app.glueup.com/membership/5877/apply/" target="_blank">Plano mensal</a></p>
</div></a>
</div>
</div>

<!-- FAQ -->

<header class="section-header">
<h1 id="faq">Dúvidas Frequentes</h1>
</header>

Abaixo você encontra as respostas para dúvidas frequentes que recebemos aqui na ABJ. Caso tenha alguma dúvida que não esteja por aqui, [entre em contato](/contato) com nossa equipe.


```{r, echo=FALSE, message=FALSE, warning=FALSE}
obsutils::autenticar_gsheets()
id <- googledrive::as_id("1K9i4R2jZoYu03BMcrsGx0tHPBmVQbF4Lj9YwgIs1bh8")
da <- googlesheets4::read_sheet(id)

criar_tag <- function(.x, .y) {
  shiny::tagList(
    shiny::p(shiny::tags$button(class = "accordion", .x)),
    shiny::div(
      class = "panel", 
      shiny::p(shiny::HTML(knitr::knit2html(text = .y, fragment.only = TRUE)))
    )
  )
}
a <- with(da, purrr::map2(pergunta, resposta, criar_tag))
```

<h2>Pessoas associadas</h2>


```{r, results='html', echo=FALSE}
shiny::tagList(a[which(da$tema == "Pessoas associadas")])
```

<h2>Pessoas não associadas</h2>

```{r, results='html', echo=FALSE}
shiny::tagList(a[which(da$tema == "Pessoas não associadas")])
```

